臺灣彰化地方法院民事判決　96年度簡上字第53號
上　訴　人　曹乙○○
訴訟代理人　甲○
被上訴人　　丙○○
上列當事人間請求拆屋還地事件，上訴人對於中華民國九十六年
三月三日本院北斗簡易庭九十六年度斗簡字第一九號第一審判決
提起上訴，並請求就假執行部分先為裁判，本院於九十六年四月
二十五日就假執行部分言詞辯論終結，茲判決如下：
　　主      文
原判決所命給付，於上訴人以新臺幣捌萬伍仟捌佰元為被上訴人
供擔保後，得免為假執行。
　　事實及理由
一、上訴人主張：本件原判決為被上訴人勝訴之判決，並依職權
    宣告假執行。惟上訴人雖對於原判決提出上訴，然被上訴人
    仍得據為執行名義實施強制執行，如假執行上訴部分概與本
    案實體部分併為辯論、判決，即有緩不濟急，嚴重損害上訴
    人權益。另上訴人所有系爭地上物若遭被上訴人藉假執行名
    義拆除，則將來受害勢必難以回復原狀，恐造成上訴人難以
    回復之損害，爰聲請就假執行之上訴先為裁判，准上訴人供
    擔保而免為假執行等語。並聲明：願供擔保，聲請宣告免為
    假執行。
二、被上訴人則以：假執行部分伊尚未聲請，但請求拆屋還地是
    合理的等語資為抗辯。並聲明：上訴人之聲請駁回。
三、按第二審法院應依聲請，就關於假執行之上訴，先為辯論及
    裁判。法院得依聲請或依職權，宣告被告預供擔保，或將請
    求標的物提存而免為假執行；依前項規定預供擔保或提存而
    免為假執行，應於執行標的物拍定、變賣或物之交付前為之
    ，民事訴訟法第四百五十五條、第三百九十二條第二項、第
    三項分別定有明文。經查，本件被上訴人請求上訴人拆屋還
    地事件，經原審判決命「上訴人應將坐落彰化縣埤頭鄉○○
    段第一九八地號土地上如附圖所示編號Ａ部分，面積二十六
    平方公尺之地上物拆除，將該部分土地返還被上訴人，另依
    職權為假執行之宣告。」，而被上訴人現尚未向本院聲請為
    假執行等情，亦經兩造陳明在卷。是以上訴人聲請預供擔保
    而免為假執行，核與首揭規定，並無不合。另依卷附土地登
    記謄本所示，系爭土地之公告現值為每平方公尺新臺幣（下
    同）三千三百元，而原判決命上訴人應返還被上訴人之土地
    面積為二十六平方公尺，總計上訴人應返還被上訴人之系爭
    土地公告現值為八萬五千八百元。本院審酌被上訴人因上訴
    人免為假執行可能遭受之損害，應以系爭土地之價額為限，
    爰酌定如主文所示之相當擔保金額，准許上訴人預供擔保而
    免為假執行之聲請。
四、依民事訴訟法第四百三十六條之一第三項、第四百五十五條
    、第四百六十三條、第三百九十二條第二項，判決如主文。
中　　華　　民　　國　　96　　年　　5 　　月　　 9　　日
                民事第二庭    　審判長法　官　康弼周
                                      法  官　廖政勝
                                  　　法  官　陳秋錦
以上正本係照原本作成
本件不得上訴。
中　　華　　民　　國　　96　　年　　5 　　月　　 9　　日
                            　　　    書記官　蘇美苓
